【裁判字號】    97,審易,798
【裁判日期】    970630
【裁判案由】    竊盜等
【裁判全文】
臺灣高雄地方法院刑事判決             97年度審易字第798號
公  訴  人  臺灣高雄地方法院檢察署檢察官
被      告  丙○○
上列被告因竊盜等案件，經檢察官提起公訴（97年度偵字第6259
號），嗣被告於準備程序進行中就被訴事實為有罪陳述，經告知
簡式審判程序要旨並聽取當事人之意見後，本院裁定進行簡式審
判程序並判決如下：
    主  文
丙○○無故侵入他人住宅，處有期徒刑貳月；又踰越其他安全設
備竊盜，處有期徒刑柒月；又竊盜，處有期徒刑肆月。應執行有
期徒刑壹年。緩刑肆年，並應向指定之公益團體、地方自治團體
或社區提供壹佰陸拾小時之義務勞務，緩刑期間付保護管束。
    事  實
一、丙○○於民國97年2 月21日9 時20分許，行經乙○○位於高
    雄市○○區○○街521 號住處前，因欲進入鄰屋行竊，且見
    乙○○上開住處大門並未上鎖，遂先行無故侵入其住宅，且
    意圖為自己不法之所有，逕自該址4 樓陽台進入鄰屋、即甲○○位於同路段519 號住處4 樓陽台，復以撥開紗窗之方式
    踰越窗戶而擅自進入該屋，再以徒手方式竊取甲○○所有之
    新台幣100 元紙鈔20張與5 元硬幣1 個（共計2005元）、日
    幣1000元紙鈔1 張、新台幣1000元假鈔1 張及500 元假鈔2
    張等物品既遂。嗣丙○○行竊得手後因遭甲○○發覺，乃旋
    由甲○○住處4 樓後門陽台再次無故侵入乙○○上開住宅4
    樓，且為避免遭警查獲，遂另行基於竊盜之犯意，同以徒手
    方式竊取乙○○所有之運動服1 套加以更換。惟於同日9 時
    30分許仍為警在乙○○住處加以逮獲，進而查悉上情。
二、案經高雄市政府警察局楠梓分局報請臺灣高雄地方法院檢察
    署檢察官偵查起訴。
    理  由
一、本件被告丙○○所犯係刑法第306 條第1 項無故侵入住宅罪
    、同法第321 條第1 項第2 款加重竊盜既遂罪及同法第320
    條第1 項普通竊盜既遂罪，其法定刑俱為死刑、無期徒刑、
    最輕本刑3 年以上有期徒刑以外之罪，於準備程序進行中被
    告就被訴事實為有罪陳述，由法官告知簡式審判程序要旨並
    聽取其與公訴人之意見，經被告同意適用簡式審判程序後，
    本院亦認無不得或不宜改依簡式審判程序進行之處，爰依刑
    事訴訟法第273 條之1 第1 項、第284 條之1 規定裁定進行
    簡式審判程序，合先敘明。
二、前揭犯罪事實，業經證人乙○○、甲○○分別於警詢及偵查
    中指證綦詳，並有贓物認領保管單2 件在卷可稽，復據被告
    於本院審理中坦認上情不諱，足徵被告之自白核與事實相符
    ，堪予採信。按刑法第321 條第1 項第2 款「其他安全設備
    」，係指門扇、牆垣以外而與門扇牆垣同其性質，依社會通
    常觀念足認為防盜之設備而言，例如窗戶即屬之。本件被告
    乃先行撥開紗窗繼而踰越窗戶進入被害人甲○○住處行竊，
    核其此部分所為自應該當刑法踰越其他安全設備之加重竊盜
    罪構成要件甚明。至被告隨後雖更行進入被害人乙○○住處
    竊取運動服1 套，然此部分事實既未有積極事證足認被告涉
    有毀越門扇與其他安全設備或其他加重條件，自應僅論以普
    通竊盜既遂罪，方屬適法。職是，本件事證明確，被告前揭
    犯行洵堪認定，俱應依法論科。
三、核被告丙○○所為，各係犯刑法第306 條第1 項無故侵入他
    人住宅罪、同法第321 條第1 項第2 款踰越安全設備加重竊
    盜既遂罪（被害人甲○○部分）及同法第320 條第1 項普通
    竊盜既遂罪（被害人乙○○部分）。查本件並無積極事證可
    資推認被告就竊取被害人乙○○財物部分涉有刑法第321 條
    所定加重條件，業如前述，從而公訴意旨指稱被告此部分亦
    該當加重竊盜既遂罪嫌云云，於法容有未恰，惟二者基本社
    會事實仍屬同一，應在原起訴範圍內變更其起訴法條。其次
    ，被告最初係以進入甲○○住處行竊財物之犯意而先行無故
    進入乙○○住宅，自應就此部分單獨論以無故侵入他人住宅
    罪為當；至被告其後踰越窗戶且無故侵入甲○○住處、及再
    次無故侵入乙○○住處而另行起意行竊之舉，其所犯加重竊
    盜罪、普通竊盜罪與無故侵入住宅罪彼此間非僅犯罪時間高
    度重疊，客觀上足堪認為屬於法律上一行為，且主觀上亦係
    基於同一犯罪計畫而緊接實施之犯行，縱令我國刑法業已刪
    除牽連犯之規定，然為避免對於行為人造成過度評價之不當
    ，本院遂認仍應成立想像競合而從一重分別論以加重竊盜既
    遂罪與普通竊盜既遂罪即為已足。再者，被告先後實施無故
    侵入他人住宅、加重竊盜既遂及普通竊盜既遂等犯行彼此間
    犯意個別、行為互殊，應予分論併罰為當，從而起訴意旨誤
    認應成立一個犯罪行為而論以想像競合云云，容有未恰，併
    予指明。爰審酌被告僅為貪圖小利，任意侵入他人住宅竊取
    財物，惟所竊財物價值甚微，並兼衡其品行、生活狀況及智
    識程度，與事後尚知全部坦承犯行、態度良好等一切情狀，
    酌情分別量處如主文所示之刑，並定其應執行之刑，以資懲
    儆。另查，被告前未曾受有期徒刑以上刑之宣告，有台灣高
    等法院被告前案紀錄表1 件在卷可稽，茲念其僅因一時失慮
    以致誤罹刑章，事後更已坦承犯行，深具悔意，所竊財物亦
    全數由被害人具領在案，諒其經此起訴、審判程序，理當知
    所警惕，信無再犯之虞，遂認前開所宣告之刑以暫不執行為
    適當，併依刑法第74條第1 項第1 款規諭知緩刑4 年。然審
    酌被告前揭所為乃擅自侵害他人財產權，雖未造成鉅額損失
    ，然為促使其日後得以知曉尊重法治之觀念，本院乃認除前
    開緩刑宣告外，另有賦予被告一定負擔之必要，遂併予諭知
    被告應向指定之公益團體、地方自治團體或社區提供160 小
    時之義務勞務，方能符合本件緩刑目的。另為促使被告於緩
    刑期間內隨時警惕、約束自身行為，避免再因一時衝動而犯
    罪，並協助被告建立正確法律觀念，及提供必要之協助及督
    促，且依其所犯情節認有加以追蹤觀護之必要，當依刑法第
    93 條 第1 項第2 款規定宣告在緩刑期間付保護管束，俾能
    由觀護人予以適當督促，並發揮附條件緩刑制度之立意及避
    免短期自由刑執行所肇致之弊端，以觀後效。
據上論斷，應依刑事訴訟法第273 條之1 第1 項、第299 條第1
項前段、第300 條，刑法第306 條第1 項、第321 條第1 項第2
款、第320 條第1 項、第51條第5 款、第74條第1 項第1 款、第
2 項第5 款、第93條第1 項第2 款，刑法施行法第1 條之1 ，判
決如主文。
中    華    民    國    97    年    6     月    30    日
                  刑事第七庭  法  官 陳明呈
以上正本證明與原本無異。
如不服本判決應於收受本判決後10日內向本院提出上訴書狀，並
應敘述具體理由，如未敘述上訴理由者，應於上訴期間屆滿後20
日內補提理由書狀於本院（均須按他造當事人之人數附繕本）「
切勿逕送上級法院」。
中    華    民    國    97    年    7     月    3     日
                              書記官 林明忠
附錄本判決論罪科刑法條：
中華民國刑法第306條（侵入住居罪）
無故侵入他人住宅、建築物或附連圍繞之土地或船艦者，處1 年
以下有期徒刑、拘役或3 百元以下罰金。
無故隱匿其內，或受退去之要求而仍留滯者，亦同。
中華民國刑法第320條（普通竊盜罪、竊佔罪）
意圖為自己或第三人不法之所有，而竊取他人之動產者，為竊盜
罪，處5 年以下有期徒刑、拘役或5 百元以下罰金。
意圖為自己或第三人不法之利益，而竊佔他人之不動產者，依前
項之規定處斷。
前二項之未遂犯罰之。
中華民國刑法第321條（加重竊盜罪）
犯竊盜罪而有左列情形之一者，處6 月以上、5 年以下有期徒刑
：
  一、於夜間侵入住宅或有人居住之建築物、船艦或隱匿其內而
      犯之者。
  二、毀越門扇、牆垣或其他安全設備而犯之者。
  三、攜帶兇器而犯之者。
  四、結夥三人以上而犯之者。
  五、乘火災、水災或其他災害之際而犯之者。
  六、在車站或埠頭而犯之者。
前項之未遂犯罰之。


司法院資訊處製作；財團法人民間司法改革基金會備份。
